臺灣桃園地方法院刑事判決　　　　　110年度交簡上字第175號
上　訴　人
即　被　告　卜天金



上列上訴人即被告因公共危險案件，不服本院民國110 年5 月13
日110 年度桃交簡字第1124號第一審刑事簡易判決（聲請簡易判
決處刑案號：110 年度速偵字第1934號），提起上訴，本院管轄
之第二審合議庭判決如下：
    主  文
上訴駁回。
    事實及理由
一、本案經本院合議庭審理結果，認原審以被告卜天金犯刑法第
    185 條之3 第1 項第1 款之不能安全駕駛動力交通工具罪，
    量處有期徒刑4 月，併科罰金新臺幣（下同）4 萬元，並諭
    知有期徒刑如易科罰金、罰金如易服勞役，均以1,000 元折
    算1 日之折算標準，經核其認事用法及量刑均無不當，應予
    維持，除引用如附件所示第一審刑事簡易判決所記載之事實
    、證據及理由外，並補充「被告於本院準備程序、審理時所
    為之自白」為證據（見本院110 年度交簡上字第175 號卷，
    下稱本院卷，第76頁、第94頁）。
二、上訴人即被告上訴意旨略以：伊父親目前失智且有心臟病，
    ，母親則需定期洗腎，而伊目前薪資需支付租金、水電瓦斯
    費等費用，已捉襟見肘，無法負擔原審刑度換算易科罰金及
    併科罰金4 萬元之金額，伊對本案酒駕行為感到很後悔，請
    求從輕量刑等語（見本院卷第15至17頁、第76頁）。
三、按法官於有罪判決如何量處罪刑，為實體法賦予審理法官裁
    量之刑罰權事項，法官行使此項裁量權，自得依據個案情節
    ，參酌刑法第57條所定各款犯罪情狀之規定，於法定刑度內
    量處被告罪刑；除有逾越該罪法定刑或法定要件，或未能符
    合法規範體系及目的，或未遵守一般經驗及論理法則，或顯
    然逾越裁量，或濫用裁量等違法情事之外，並不得任意指摘
    其量刑違法。且在同一犯罪事實與情節，如別無其他加重或
    減輕之原因，下級審法院量定之刑，亦無過重或失輕之不當
    情形，則上級審法院對下級審法院之職權行使，原則上應予
    尊重。準此，第一審法院所為量刑，如非有上揭明顯違法之
    情事，尚難得以擅加指摘其違法或不當。
四、經查，原審認定被告罪證明確，而論以刑法第185 條之1 第
    1 項之不能安全駕駛動力交通工具罪，並審酌被告行為時年
    齡為60歲，學歷為高中肄業、從事保全工作之智識程度、生
    活狀況及其素行，且飲用酒類後，易使意識能力、行為能力
    失去控制，於飲酒後駕駛動力交通工具，實對於自身及其他
    道路用路人造成嚴重危害，故刑法增訂第185 條之3 酒後駕
    車公共危險罪，並屢次修正提高法定刑度，目的在促使駕駛
    人保持清晰正常之判斷及反應能力，減低交通事故之發生，
    以保障駕駛人自身及整體用路人之生命、身體、財產法益，
    且政府已經大力宣導酒後駕車危害、禁止酒後駕車行為，被
    告前亦曾因酒醉駕車公共危險案件，二度經法院判處罪刑確
    定，最後一次於民國102 年間經判處有期徒刑3 月確定，並
    已執行完畢（參見卷附之臺灣高等法院被告前案紀錄表），
    被告仍未記取教訓，無視法律規範，漠視自身及其他用路人
    之生命、身體、財產法益，復再次於酒後吐氣所含酒精濃度
    達每公升0.78毫克，已無安全駕駛動力交通工具能力之情形
    下，執意駕駛動力交通工具汽車上路，已對於自身及其他道
    路用路人造成嚴重之危害，幸未發生損害自身及其他用路人
    生命、身體、財產之車禍實害等不能安全駕駛車輛之危險程
    度；及其犯後坦承犯行，態度尚佳等一切情狀，量處有期徒
    刑4 月，併科罰金4 萬元，並諭知有期徒刑如易科罰金、罰
    金如易服勞役，均以1,000 元折算1 日之折算標準。經核其
    認事用法並無違誤，量刑亦已斟酌刑法第57條所列事項，且
    未逾越法定刑範圍，或有何顯然失當、濫用權限之情事，難
    認原審量刑有何違誤或不當。是被告以原審量刑過重為由提
    起上訴，為無理由，應予駁回。
據上論斷，應依刑事訴訟法第455 條之1 第1 項、第3 項、第36
8 條、第373條，判決如主文。
本案經檢察官林穎慶聲請以簡易判決處刑，檢察官劉哲名到庭執
行職務。
中    華    民    國   110    年    11    月    26    日
                  刑事第四庭 審判長   法  官  黃柏嘉
                                      法  官  張家豪
                                      法  官  陳韋如
以上正本證明與原本無異。
不得上訴。
                                      書記官  鄭志鵬
中    華    民    國   110    年    11    月    29    日
附件：本院110年度桃交簡字第1124號刑事簡易判決